最高法院刑事判決　　　　　　　九十四年度台上字第四八六號
　　上 　訴　 人　甲○○
　　　　　　　　　　　　　街5.
 　 選 任辯護 人　林復宏律師
　　　　　　　　　吳賢明律師
　　　　　　　　　王炳輝律師
　　上　 訴　 人　乙○○
　　　　　　　　　　　　　號
　　　　　　　　　丙○○
　　　　　　　　　　　　　39.
　　上 列 共　同
　　選 任辯護 人　林復宏律師
　　　　　　　　　吳賢明律師
　　　　　　　　　游雪莉律師
上列上訴人等因違反槍砲彈藥刀械管制條例案件，不服台灣高等
法院高雄分院中華民國九十一年二月二十日第二審判決（九十年
度上訴字第一五八六號，起訴案號：台灣高雄地方法院檢察署八
十八年度偵字第三０二二一號），提起上訴，本院判決如下：
    主  文
原判決撤銷，發回台灣高等法院高雄分院。
    理  由
本件原判決認定上訴人甲○○、乙○○二人均係高雄縣體育會射
擊委員會（下稱射擊委員會）會員，甲○○就其所有具殺傷力之
美國製單管獵槍一支（槍身號碼二四四三三四號）並領有內政部
自衛槍枝執照。甲○○、乙○○二人均明知依自衛槍枝管理條例
規定，槍枝不得借與他人使用；另射擊委員會所有供射擊使用之
槍彈，依內政部警政署所頒槍彈使用許可及管理作業規定第三條
二（五）規定：射擊練習領用槍彈，應由提領人攜至靶場統一集
中分發使用，練習完畢後，當日應即將槍枝及剩餘彈藥送回原保
管處所或經指定靶場附近代管之警察分駐（派出）所庫儲，不得
逾時或任由會員攜出靶場。詎乙○○於民國（下同）七十九年某
月間所購得之霰彈一批，於射擊練習完畢，竟違反前開規定將尚
未用盡之具有殺傷力之霰彈二十五顆，私自攜回住處藏置，而未
經許可持有之。另甲○○於八十八年十二月十二日中午某時許，
在其高雄縣岡山鎮○○街五號住處，將其合法持有之上開獵槍一
支出借予乙○○而非法持有之。另上訴人丙○○明知乙○○於同
日下午五時許，攜帶上開槍彈，竟仍駕駛其所有車牌號碼ＶＩ－
三二四五號自用小客車搭載乙○○，並將上開槍彈置放在該車輛
後座，而共同未經許可持有上開槍彈。嗣於同日晚上六時許，行
經高雄縣永安鄉○○路七０之一號旁漁池堤防時為警查獲，並扣
得上開槍彈等情。因而撤銷第一審判決，改判仍論處上訴人甲○
○未經許可，出借獵槍，及上訴人乙○○、丙○○共同未經許可
，持有獵槍罪刑。固非無見。
惟查，(一)、上訴人乙○○經警查獲之初即辯稱，伊於是日上午與
甲○○約好去射擊飛靶，甲○○另有他事才託伊把槍帶去靶場，
並無借槍之情事，且伊自己也有獵槍，不須向甲○○借槍等語；
另上訴人甲○○於稍後經警傳訊到案及審理中亦說明伊與乙○○
約好去大寮靶場打靶，因伊要先到高雄市購物，才將扣案獵槍託
乙○○先帶去，並未借槍予乙○○等情（見警卷內乙○○及甲○
○筆錄，第一審卷第三十九頁、原審卷第四十二頁），二人所供
情節相符。嗣二人供稱是日早上渠二人係在王吉福家泡茶時，約
好去打靶；而王吉福亦於原審證述，劉、王二人到伊家泡茶，伊
知道他們要去靶場（見原審卷第五十五頁）。是乙○○是否自有
獵槍而無須向甲○○借槍？又王吉福所為有利於上訴人等之證言
，是否可信？均與待證事實攸關，原審均未深入審究，並說明其
理由，自屬未盡調查能事。(二)、原判決認定乙○○於七十九年間
購入霰彈一批，而違反內政部警政署所頒槍彈使用許可及管理作
業規定，私自攜回住處藏置，而未經許可持有之等情，係認乙○
○自七十九年間即未經許可持有子彈。但查，上開「槍彈使用許
可及管理作業」係內政部警政署於八十二年六月六日訂定，並自
同年六月十五日實施，乃原判決未說明其理由，逕認乙○○在八
十二年六月十五日以前持有扣案霰彈之部分行為，亦犯上述未經
許可持有子彈罪責，尚嫌理由不備。(三)、原判決端憑上訴人丙○
○於警詢時供稱，被警查獲之槍枝，伊不知為何人所有，「是與
我同車之乙○○向人借的。」一語，資以認定乙○○向甲○○借
用扣案獵槍而持有，丙○○於搭載乙○○時已知悉劉某攜帶該槍
枝同往，二人共同持有等情。但丙○○於第一審否認在警詢中曾
為上開供詞（見第一審卷第一一七頁），究竟丙○○有無供述扣
案獵槍係乙○○向甲○○借的等情，原審未勘驗警詢錄音帶查證
，自屬未盡調查能事之違誤。(四)、原判決認定乙○○於七十九年
間購得而非法持有扣案之霰彈，嗣於八十八年十二月十二日再向
甲○○借用扣案獵槍，非法持有等情。倘屬無訛，則乙○○非法
持有子彈之犯行，為即成犯，於七十九年間已成立犯罪，事隔將
近十年之後，乙○○再非法持有獵槍，此持有獵槍之犯行究係另
行起意為之，抑或係另一獨立之持有行為，不無深入研求之餘地
，原審未詳細說明，逕認乙○○同時持有獵槍及子彈，為一行為
觸犯數罪名，為想像競合犯云云（見原判決第七頁第十七、十八
行），亦欠允當。上訴人等上訴意旨，均指摘原判決不當，非無
理由，應認均有撤銷發回更審之原因。
據上論結，應依刑事訴訟法第三百九十七條、第四百零一條，判
決如主文。
中　　華　　民　　國　九十四　年　　一　　月　二十七　日
                      最高法院刑事第六庭
                          審判長法官  吳　雄　銘
                                法官  池　啟　明
                                法官  石　木　欽
                                法官  郭　毓　洲
                                法官  蕭　仰　歸
      本件正本證明與原本無異
                                      書  記  官
中　　華　　民　　國　九十四　年　　一　　月　三十一　日
                                                      ｖ
